【裁判字號】    94,訴,1000
【裁判日期】    950407
【裁判案由】    毒品危害防制條例
【裁判全文】
臺灣基隆地方法院刑事判決              94年度訴字第1000號
公  訴  人  臺灣基隆地方法院檢察署檢察官
被      告  乙○○
                    （另案於臺灣基隆監獄基隆分監執行中）
上列被告因毒品危害防制條例案件，經檢察官提起公訴（94年度
毒偵字第2901號）及併案審理（94年度毒偵字第2409號、95年度
毒偵字第566 號），本院合議庭裁定由受命法官獨任進行簡式審
判程序，茲判決如下：
    主  文
乙○○連續施用第一級毒品，處有期徒刑捌月；又連續施用第二
級毒品，處有期徒刑肆月，扣案之安非他命吸食器壹支沒收。應
執行有期徒刑拾月，扣案之安非他命吸食器壹支沒收。
    理  由
一、犯罪事實：
  (一)乙○○前因施用毒品案件，經強制戒治期滿（93年2 月25日
    ），由台灣板橋地方法院於民國（下同）92年3 月22日，以
    92 年度少調字第127 0號為不付審理裁定確定後，又因施用
    毒品案件，經臺灣板橋地方法院檢察署檢察官提起公訴，臺
    灣板橋地方法院於94年8 月12日，以93年度訴字第2268號處
    有期徒刑6 月，於94年10月24日確定，現正執行中。猶不知
    悔改，復基於施用第1級毒品海洛因之概括犯意，自94年8月
    底某日起至95年2 月5日止，連續在台北縣萬里鄉○○路210
    樓租屋處，以針筒注射之方式，施用第1 級毒品海洛因多次
    ；復另行起意，基於施用第2 級毒品安非他命之概括犯意，
    分別於94年6 月29日及94年10月20日，在基隆市○○街38號
    住處及台北市區友人住處，以將毒品安非他命放入玻璃球吸
    食器內加熱產生煙霧後再予施用之方式，施用第2 級毒品安
    非他命2次。嗣分別於（一）94年6月29日20時50分許，在基
    隆市○○區○○路31巷口為警查獲；（二）94年10月21日凌
    晨零時40分許，在基隆市○○區○○街38號為警查獲，並扣
    安非他命吸食器1 支；（三）95年2月5日14時許，在台北縣
    萬里鄉○○路210 號因本案通緝為警查獲，經採尿送驗結果
    ，呈嗎啡陽性反應，始知上情。
二、程序事項：
    本件被告乙○○所犯者非為死刑、無期徒刑、最輕本刑為3
    年以上有期徒刑之罪或高等法院管轄第一審案件，其於準備
    程序進行中，先就被訴事實為有罪之陳述，經告知其簡式審
    判程序之旨，並聽取公訴人之意見後，本院依刑事訴訟法第
    273條之1第1項之規定，裁定由受命法官獨任進行簡式審判
    程序，合先敘明。
三、認定事實所依據之證據及理由：
（一）被告自白：被告於本院審理中自白其於前述時、地施用第
      1級、第2級毒品之犯行事實，其任意自白核與下列事證相
      符，應堪採為證據。
（二）尿液檢驗結果：
      台灣尖端先進生技醫藥股份有限公司濫用藥物檢驗報告2
      紙、台灣檢驗科技股份有限公司濫用藥物尿液檢驗報告1
      紙（附於94年度偵字第2663號偵查卷第28頁、94年度毒偵
      字第2901號偵查卷第45頁、95年度毒偵字第566 號偵查卷
      第9頁）：被告經警查獲後採集之尿液經檢驗結果，3次均
      分呈海洛因代謝物嗎啡陽性反應，2 次呈安非他命陽性反
      應。
（三）扣案物證：本案有安非他命吸食器1 支扣案可資佐證，經
      被告供明係供其施用毒品所用之物。
（四）台灣板橋地方院93年度訴字第2268號判決書及台灣高等法
      院被告前案紀錄表在卷可按。
四、論罪及科刑之理由：
（一）查海洛因、安非他命分別係毒品危害防制條例第2條第2項
      第1款、第2款所定之第1級、第2級毒品。核被告乙○○所
      為，係犯毒品危害防制條例第10條第1項之施用第1級毒品
      罪及第10條第2項之施用第2級毒品罪。
（二）被告先後多次施用第1級毒品、先後2次施用第2 級毒品之
      犯行，時間緊接，所犯均係構成要件相同之罪名，顯係基
      於概括犯意反覆為之，均為連續犯，應依刑法第56條之規
      定，各論以一罪，並依法加重其刑。未經公訴人起訴部分
      ，與前揭本院認定有罪部分，有連續犯之裁判上一罪關係
      ，本院自得併予審理。
（三）被告所犯上開二罪，犯意各別，罪名互異，應予分論併罰
      。
（四）本院審酌毒品對於人體會產生成癮性，係足以危害個人健
      康及社會安全之管制藥物，被告經過執行強制戒治，猶不
      知戒除濫行施用毒品惡習，再犯本件施用毒品罪，深陷毒
      坑無法自拔，及其犯罪之自我麻醉動機、犯罪之手段、所
      生自我戕害結果及犯罪後坦承犯行之態度等一切情狀，分
      別量處如主文所示之刑，並定應執行刑，以示懲儆。
（五）扣案之安非他命吸食器1 支，為被告所有供本件犯罪所用
      之物，應依刑法第38條第1項第2款宣告沒收。
五、適用之法律依據：
    刑事訴訟法第273 條之1 第1 項、第299 條第1 項前段，毒
    品危害防制條例第10條第1項、第2項，刑法第11條前段、第
    56條、第51條第5款，第38條第1項第2款。
本案經檢察官甲○○到庭執行職務。
中    華    民    國    95    年    4     月    7     日
                  刑事第三庭法    官  齊潔
以上正本證明與原本無異。
對於本件判決如有不服，應於收受送達後10日內，向本院提出上
訴書狀，上訴於臺灣高等法院，並按他造當事人之人數附具繕本
。
中    華    民    國    95    年    4     月    7     日
                            書 記 官  潘端典
附錄論罪法條：
毒品危害防制條例第10條
施用第一級毒品者，處6月以上5年以下有期徒刑。
施用第二級毒品者，處3年以下有期徒刑。


司法院資訊處製作；財團法人民間司法改革基金會備份。
